臺灣高等法院臺南分院民事裁定
110年度聲字第78號
聲  請  人  石在實業有限公司

法定代理人  鄭佾展  


上列聲請人因與相對人台灣糖業股份有限公司間請求損害賠償事
件（本院109年度上字第319號），聲請交付法庭錄音光碟，本院
裁定如下：
    主  文
准予聲請人於繳納費用後，交付聲請人本院一０九年度上字第三
一九號損害賠償事件於中華民國一一０年八月二十四日準備程序
期日之法庭數位錄音光碟。
聲請人就第一項所示法庭數位錄音光碟內容，不得散佈、公開播
送，或為非正當目的使用。
聲請費用由聲請人負擔。
    理  由
一、按當事人及依法得聲請閱覽卷宗之人，因主張或維護其法律
    上利益，得於開庭翌日起至裁判確定後6個月內，繳納費用
    聲請法院許可交付法庭錄音或錄影內容；法院組織法第90條
    之1第1項前段定有明文。次按當事人及依法得聲請閱覽卷宗
    之人，因主張或維護其法律上利益，聲請交付法庭錄音或錄
    影內容時，應敘明理由，由法院為許可與否之裁定。前項聲
    請經法院裁定許可者，每張光碟應繳納費用新臺幣（下同）
    50元。持有前開法庭錄音、錄影內容之人，就取得之錄音、
    錄影內容，不得散佈、公開播送，或為非正當目的使用；法
    庭錄音錄影及其利用保存辦法第8條亦定有明文。另按交付
    法庭錄音、錄影內容之聲請事件，應由錄音、錄影之法院裁
    定之，但錄音、錄影之法院與錄音、錄影內容所屬事件卷證
    所在之法院不同者，該卷證所在之法院，認有必要者，亦得
    裁定之；法院辦理聲請交付法庭錄音錄影內容應行注意事項
    第3點亦有明定。
二、聲請意旨略以：聲請人為明瞭本院109年度上字第319號請求
    損害賠償事件於民國110年8月24日之開庭內容，以查閱當事
    人之言論及證人之證詞，作為下次開庭爭點整理、言詞辯論
    等訴訟上之書狀準備，爰聲請該次準備程序期日之法庭數位
    錄音光碟等語。
三、經查，聲請人為本院109年度上字第319號請求損害賠償事件
    之上訴人，為依法得聲請閱覽卷宗之人，復據聲請人敘明聲
    請交付法庭錄音所欲主張或維護其法律上利益之理由，且本
    件亦無得不予許可或限制聲請閱覽、抄錄或攝影卷內文書等
    應保密之事項，其聲請尚無不合，應予准許。又聲請人依法
    就取得之法庭數位錄音光碟內容，不得散佈、公開播送，或
    為非正當目的使用。違反前揭規定者，依法院組織法第90條
    之4第1、2項，由行為人之住所、居所，或營業所、事務所
    所在地之地方法院處3萬元以上30萬元以下罰鍰，附此敘明
    。
四、據上論結，本件聲請為有理由，裁定如主文。
中　　華　　民　　國　　110 　年　　9 　　月　　3 　　日
                  民事第六庭    審判長法  官  藍雅清

                                      法  官  陳春長

                                      法  官  張季芬 
上為正本係照原本作成。
不得抗告。
中　　華　　民　　國　　110 　年　　9 　　月　　3 　　日

                                      書記官  陳筱婷